臺灣新竹地方法院刑事判決　　　　　　　 93年度訴字第527號
公　訴　人　臺灣新竹地方法院檢察署檢察官
被　　　告　乙○○　男　37歲.
被　　　告　丙○○
右　一　人
指定辯護人　本院公設辯護人甲○○
上列被告因違反槍砲彈藥刀械管制條例案件，經檢察官提起公訴
（93年度偵字第4966號），本院判決如下：
    主  文
丙○○共同未經許可，持有其他可發射子彈具有殺傷力之改造手
槍，處有期徒刑壹年貳月，併科罰金新臺幣伍萬元，罰金如易服
勞役，以銀元佰元即新台幣玖佰元折算壹日。扣案之改造手槍
壹枝（含彈匣壹個，槍枝管制編號：0000000000號）、改造子彈
肆顆均沒收。
乙○○公訴不受理。
    事  實
一、乙○○ (已於94年3月30日死亡)於民國93年8月2日上午9時
    許，在新竹縣竹東鎮竹東火車站前，自一名真實姓名年籍不
    詳姓名之人處購得已換裝金屬槍管、可擊發適用子彈、具有
    殺傷力之仿WALTHER廠PPK/S型半自動手槍製造之改造手槍1
    支（含彈匣1個，槍枝管制編號：0000000000號）及口徑8mm
    之制式彈殼，加裝6.9mm~7.1mm金屬彈頭而具有殺傷力之子
    彈6顆（鑑驗時試射2顆）後，即與丙○○基於犯意聯絡，共
    同未經許可而持有之，乙○○隨即將該槍枝及子彈交給丙○
    ○，由丙○○將該槍枝及子彈放在其位於新竹縣橫山鄉橫山
    村2鄰50號2樓之住處內，同年8月5日，經警在新竹縣竹東鎮
    竹東火車站查獲乙○○、丙○○涉嫌販賣毒品案 (經檢察官
    另案偵處)，丙○○帶同新竹市警察局第二分局人員到丙○
    ○位於前開地點之住處查獲前開槍枝及子彈。
二、案經新竹市警察局第二分局報告臺灣新竹地方法院檢察署檢
    察官偵查起訴。
    理  由
一、訊據被告丙○○對於上開時、地，與已死亡之被告乙○○共
    同未經許可，持有改造手槍、子彈之犯行均坦承不諱（參本
    院94年7月22日之審理筆錄)，且有前開改造手槍（含彈匣1
    個，槍枝管制編號：0000000000號）1支及口徑8mm之制式彈
    殼，加裝6.9mm~7.1mm金屬彈頭而具有殺傷力之子彈4顆（原
    查獲6顆，鑑驗時試射2顆，剩4顆）扣案可稽。又扣案之前
    開槍枝及子彈經送請內政部警政署刑事警察局鑑驗結果，認
    係仿WALTHER廠PPK/S型半自動手槍製造之玩具手槍換裝土造
    金屬槍管而成之改造手槍，機械性能良好，可供擊發適用子
    彈使用，認具殺傷力；子彈部分，送鑑改造子彈6顆，認分
    別係由口徑8mm之制式彈殼，加裝6.9mm~7.1mm金屬彈頭而而
    之改造子彈，經取樣2顆試射結果，均可擊發，認均具殺傷
    力等情，有該局於93年8月30日出具之刑鑑字第093016285 3
    號槍彈鑑驗書一份（參93年度偵字第4966號偵查卷第63至65
    頁）附卷可憑。是認被告上開自白內容應與事實相符，本案
    事證已臻明確，被告丙○○未經許可，持有具殺傷力之改造
    手槍及子彈之犯行，堪予認定，自應依法予以論科。
二、按被告丙○○犯罪後，槍砲彈藥刀械管制條例業已修正，於
    94年1月26日公布，同年月28日施行，有關未經許可，持有
    其他可發射子彈具有殺傷力之各式槍砲，係該當修正前槍砲
    彈藥刀械管制條例第11條第4項之罪，法定刑為1年以上7 年
    以下有期徒刑，併科新臺幣（下同）7百萬元以下罰金，修
    正後已改列於槍砲彈藥刀械管制條例第8條第4項，法定刑並
    修正為3年以上10年以下有期徒刑，併科7百萬元以下罰金，
    是以比較新舊法結果，以被告丙○○行為時之舊法之法定刑
    較輕，依刑法第2條第1項但書規定，應適用有利於被告之舊
    法即94年1月26日公布前之槍砲彈藥刀械管制條例第11條第4
    項處罰。核被告丙○○所為，係犯修正前之槍砲彈藥刀械管
    制條例第11條第4項之未經許可持有改造手槍罪及同條例第
    12 條第4項未經許可持有子彈罪。又被告丙○○所犯上開二
    罪係一行為觸犯數罪名，屬想像競合犯，應從情節較重之未
    經許可持有改造手槍罪處斷，被告丙○○就前開犯行與被告
    乙○○有犯意聯絡，行為分擔，為共同正犯。爰審酌被告丙
    ○○與他人共同持有改造手槍子彈，具有殺傷力，持有改造
    槍枝及子彈之數量，其行為可能威脅社會秩序及人民之生命
    、身體安全，影響社會治安，暨其犯罪手段、犯罪後坦承犯
    行等一切情狀，量處如主文所示之刑，罰金部分並諭知易服
    勞役之折算標準，以資警惕。
三、扣案之具有殺傷力槍1枝（含彈匣壹個，槍枝管制編號：000
    0000000號）、具殺傷力之改造子彈4顆 (原扣案6顆，鑑驗
    時試射2顆，剩4顆）係違禁物，不問屬於犯人與否，應依刑
    法第38條第1項第1款之規定宣告沒收。至試射子彈2顆，已
    經擊發，故而不具子彈功能，非屬違禁物，爰不予宣告沒收
    ，附此敘明。
四、另按被告死亡者，應諭知不受理之判決，刑事訴訟法第303
    條第5款定有明文，查本件被告乙○○業於94年3月30日因受
    槍擊死亡，有臺灣新竹地方法院檢察署相驗屍體證明書附卷
    可稽。依據首開說明，爰就被告乙○○部分不經言詞辯論，
    逕為不受理之判決。
據上論斷，應依刑事訴訟法第299條第1項前段、第303條第5款、
第307條，修正前槍砲彈藥刀械管制條例第11條第4項、第12條第
4項，刑法第11條前段、第2條第1項但書、第28條、第55條、第
42條第2項、第38條第1項第1款，罰金罰鍰提高標準條例第2條，
現行法規所定貨幣單位折算新臺幣條例第2條，判決如主文。
本案經檢察官陳宏兆到庭執行職務。
中　　華　　民　　國　　94　　年　　7 　　月　　28　　日
　　　　　　　　　刑事第二庭審判長法　官　王銘勇
                                  法  官  林秋宜
                                  法  官  鄭子俊
以上正本證明與原本無異。
如不服本判決，應於判決送達後10日內，向本院提出上訴狀。
中　　華　　民　　國　　94　　年　　7 　　月　　28　　日
                                  書記官  鄭敏郎
附錄本案論罪科刑法條全文：
修正前槍砲彈藥刀械管制條例第11條
未經許可，製造、販賣或運輸第4條第1項第1款所稱其他可發射
金屬或子彈具有殺傷力之各式槍砲者，處5年以上有期徒刑，併
科新臺幣一千萬元以下罰金。
未經許可，轉讓、出租或出借前項所列槍砲者，處3年以上10年
以下有期徒刑，併科新臺幣七百萬元以下罰金。
意圖供自己或他人犯罪之用，而犯前2項之罪者，處無期徒刑或
7年以上有期徒刑，併科新臺幣一千萬元以下罰金。
未經許可，持有、寄藏或意圖販賣而陳列第1項所列槍砲者，處
1年以上7年以下有期徒刑，併科新臺幣七百萬元以下罰金。
第1項至第3項之未遂犯罰之。
槍砲彈藥刀械管制條例第12條
未經許可，製造、販賣或運輸子彈者，處1年以上7年以下有期徒
刑，併科新台幣五百萬元以下罰金。
未經許可，轉讓、出租或出借子彈者，處6月以上5年以下有期徒
刑，併科新台幣三百萬元以下罰金。
意圖供自己或他人犯罪之用，而犯前2項之罪者，處3年以上10年
以下有期徒刑，併科新台幣七百萬元以下罰金。
未經許可，持有、寄藏或意圖販賣而陳列子彈者，處5年以下有
期徒刑，併科新台幣三百萬元以下罰金。
第1項至第3項之未遂犯罰之。
